臺灣臺北地方法院刑事判決　　　　　　　95年度訴字第1725號
公　訴　人　臺灣臺北地方法院檢察署檢察官
被　　　告　甲○○
上列被告因違反毒品危害防制條例案件，經檢察官提起公訴（九
十五年度毒偵字第二六九八號），及移送併案審理（九十五年度
毒偵字第二八三一號、第三○三九號）；嗣於本院準備程序中，
被告就起訴及移送併案事實均為有罪之陳述，經本院合議庭認為
適當後，裁定由受命法官獨任進行簡式審判程序，判決如下：
    主      文
甲○○施用第一級毒品，累犯，處有期徒刑拾月。
扣案之海洛因壹包（不含包裝袋，淨重零點貳公克）、海洛因殘
渣袋參個（均量微無法磅秤）均沒收銷燬；包裝前開海洛因之包
裝袋壹個、針筒參支均沒收。
    事      實
一、甲○○前因施用毒品案件，經依裁定送強制戒治，於民國九
    十三年五月二十六日戒治期滿出所，經臺灣士林地方法院檢
    察署檢察官以九十三年度戒毒偵字第三三號為不起訴處分，
    嗣因連續施用第一級毒品海洛因，經本院於九十五年三月三
    十一日以九十五年度訴字第二○四號判處有期徒刑八月，嗣
    經臺灣高等法院於同年六月三十日以九十五年度上訴字第一
    七三七號撤銷原判決，仍判處有期徒刑八月，再經上訴最高
    法院，經該院於同年九月七日以九十五年度臺上字第四九七
    二號駁回上訴確定；又因施用第二級毒品，經本院以九十四
    年度易緝字第一五六號判處有期徒刑九月，嗣經臺灣高等法
    院於九十五年八月十日以九十五年度上易字第一一七五號駁
    回上訴確定（上開二罪均尚未執行）。甲○○另因持有第一
    級毒品案件，經臺灣士林地方法院以九十三年度士簡字第九
    四六號判處有期徒刑六月確定，於九十五年七月十八日縮刑
    期滿執行完畢，並於翌日出監（此部分構成累犯）。詎出獄
    後仍不知悔改，自九十五年九月初起至同年十一月二日止，
    在臺北市○○區○○路一段四七巷十四號住處、同市○○區
    ○○路四六五巷二七弄九號二樓等地，用水稀釋海洛因後，
    使用針筒抽取海洛因液體放置於吸食器燒烤吸食之方式，以
    每二、三日施用一次之頻率，接續施用第一級毒品海洛因多
    次。嗣分別於下列時、地為警查獲：(一)於九十五年九月二十
    八日晚間十一時二十分許，為警在臺北市○○區○○街一八
    八巷三三號前查獲，並扣得其所有第一級毒品海洛因一包（
    淨重○‧二公克）、針筒一支；(二)於同年十月二十日中午十
    二時許，為警在臺北市○○區○○路四六五巷二七弄九號二
    樓查獲，並扣得其所有海洛因殘渣袋三個（均量微無法磅秤
    ）、針筒一支；(三)於同年十一月二日晚間一時二十分許，為
    警在前揭松山路址搜索查獲，並扣得其所有針筒一支。
二、案經臺北市政府警察局內湖分局報請臺灣臺北地方法院檢察
    署檢察官偵查起訴，及臺北市政府警察局南港分局、臺北縣
    政府警察局汐止分局分別報請臺灣臺北地方法院檢察署檢察
    官偵查後移送併案審理；嗣於本院準備程序中，甲○○就起
    訴及移送併案事實均為有罪之陳述，本院改依簡式審判程序
    審理。
    理      由
一、訊據被告甲○○對於上開事實坦承不諱（見本院九十六年一
    月二十五日準備程序筆錄、同日簡式審判筆錄），且其於前
    開犯罪事實(一)、(二)、(三)所示時間為警查獲後所採集之尿液，
    其檢驗結果均呈現嗎啡、可待因或鴉片類藥物陽性反應，有
    臺灣尖端先進生技醫藥股份有限公司九十五年十月十三日、
    同年十一月一日濫用藥物檢驗報告各一紙、臺灣檢驗科技股
    份有限公司九十五年十一月二十日濫用藥物尿液檢驗報告一
    紙在卷可稽（見九十五年度毒偵字第二六九八號卷第四十頁
    、九十五年度毒偵字第二八三一號卷第六十頁、九十五年度
    毒偵字第三○三九號卷第九三頁），並有海洛因一包（淨重
    ○‧二公克）、海洛因殘渣袋三個（均量微無法磅秤）、針
    筒三支扣案可稽，暨臺北市政府警察局內湖分局查獲涉嫌毒
    品危害防制條例毒品初步鑑驗報告單在卷可按（見九十五年
    度毒偵字第二六九八號卷第二五頁），足證被告前揭出於任
    意性之自白與事實相符。而被告前因施用毒品案件，經依裁
    定送強制戒治，於九十三年五月二十六日戒治期滿出所，經
    臺灣士林地方法院檢察署檢察官以九十三年度戒毒偵字第三
    三號為不起訴處分，嗣因連續施用第一級毒品海洛因，經本
    院於九十五年三月三十一日以九十五年度訴字第二○四號判
    處有期徒刑八月，嗣經臺灣高等法院於同年六月三十日以九
    十五年度上訴字第一七三七號撤銷原判決，仍判處有期徒刑
    八月，再經上訴最高法院，經該院於同年九月七日以九十五
    年度臺上字第四九七二號駁回上訴確定；又因施用第二級毒
    品，經本院以九十四年度易緝字第一五六號判處有期徒刑九
    月，嗣經臺灣高等法院於九十五年八月十日以九十五年度上
    易字第一一七五號駁回上訴確定等情，有臺灣高等法院被告
    前案紀錄表在卷可考。其經前開觀察勒戒、強制戒治及刑罰
    等程序後，又再犯本件施用毒品罪，已屬三犯以上，自應依
    法追訴審判無訛。本件事證明確，被告犯行堪以認定，應依
    法論科。
二、按海洛因均具有成癮性、濫用性，對社會危害甚大，屬毒品
    危害防制條例第二條第二項第一款所規定之第一級毒品。核
    被告所為，係犯毒品危害防制條例第十條第一項之施用第一
    級毒品罪，其施用海洛因前持有毒品之低度行為，為嗣後施
    用之高度行為所吸收，不另論罪。按刑法第五十六條關於連
    續犯之規定業於九十四年二月二日修正時刪除，並已於九十
    五年七月一日施行，被告上開施用海洛因之行為雖有多次，
    惟依被告供稱其「約二、三天施用一次」等語（見本院卷第
    五四頁反面），顯然施用時間甚為密接，且出監後未久即又
    開始施用毒品，其施用期間延綿數月，足見已有依賴成癮之
    現象，應認被告所為，具有反覆習慣為同一施用行為之特質
    ，應以包括一罪加以評價較為合理。公訴人雖僅就被告出獄
    後不詳日、時起，至九十五年九月二十七日下午一時許止之
    施用海洛因犯行提起公訴，惟被告確有自九十五年九月初起
    至同年十一月二日止之多次施用毒品犯行，而具有包括一罪
    之關係，已如前述，且檢察官就被告其餘施用犯行業已移送
    本院請求併案審理（即九十五年度毒偵字第二八三一號、第
    三○三九號），應認全部犯罪事實均為起訴效力所及，本院
    自得併予審理。查被告前因持有第一級毒品案件，經臺灣士
    林地方法院以九十三年度士簡字第九四六號判處有期徒刑六
    月確定，於九十五年七月十八日縮刑期滿執行完畢，有臺灣
    高等法院被告前案紀錄表在卷可稽，其受前開徒刑之執行完
    畢後，五年以內故意再犯本件有期徒刑以上之罪，為累犯，
    應依刑法第四十七條第一項規定加重其刑。爰審酌被告素行
    不佳，前經觀察勒戒、強制戒治等戒斷程序，復經科以刑罰
    後，仍未能悔改，復繼續沾染毒品惡習，其施用毒品行為對
    於自身危害程度非輕、其犯罪之動機、目的、手段，暨犯後
    坦承犯行之態度等一切情狀，量處如主文所示之刑。
三、扣案之海洛因一包（不含包裝袋，淨重○‧二公克），及無
    法與包裝袋離析之海洛因殘渣袋三個（均量微無法磅秤），
    均應依毒品危害防制條例第十八條第一項前段諭知沒收銷燬
    ；至於包裝前開海洛因之包裝袋一個、針筒三支，均屬被告
    所有，用以包裝及施用毒品所用之物，此據被告供明在卷，
    爰均依刑法第三十八條第一項第二款規定宣告沒收。
據上論斷，應依刑事訴訟法第二百七十三條之一第一項、第二百
九十九條第一項前段，毒品危害防制條例第十條第一項、第十八
條第一項前段，刑法第十一條前段、第四十七條第一項、第三十
八條第一項第二款，判決如主文。
本案經檢察官林達到庭執行職務
中　　華　　民　　國　　96　　年　　1 　　月　　31　　日
　　　　　　　　　刑事第十一庭   法　官　林庚棟
以上正本證明與原本無異。
如不服本判決，應於判決送達後十日內，向本院提出上訴狀。
　　    　　　　　　　　　　　　 書記官　殷玉芬
中　　華　　民　　國　　96　　年　　2 　　月　　1 　　日
附錄本案論罪科刑法條全文
毒品危害防制條例第十條：
施用第一級毒品者，處六月以上五年以下有期徒刑。
施用第二級毒品者，處三年以下有期徒刑。
